# 小微企业免征增值税的会计处理

提问人：快枪 时间：2013-10-06 21:18:06
小微企业月不含收入不超过 2 万元免征增值税。 1 、假如某小微企业销售一批货物含税收入 10300 元，由于不知道当月收入是否会超过2 万元，那么在发生这笔业务时，做会计处理时需不需在贷方确认“应交税费—应交增值税 300 元”呢？即：借：应收账款（银行存款） 10300 贷：营业收入 10000 应交税费-应交增值税 300 如果确认了，而当月收入未超过 2 万元，那么这不用交的 300 元增值税是作为营业收入还是营业外收入呢？

回答人：chenyiwei
建议：在月度中间不能合理确定本月销售额是否超过 2 万元时，正常计提应纳税额；到月末确定本月无增值税纳税义务后，将无需缴纳的已计提增值税转入当月营业收入，作为对营业收入的调整，不作为政府补助计入营业外收入。如果是营业税，则转回计提的分录，即借记应交税费，贷记营业税金及附加。

提问人：小鱼儿 nimo 时间：2013-10-07 09:18:19
不太懂哎，陈版主，需要确认营业收入吗，可营业收入是指正常经营活动的啊。免税的政策现在还不能确定以后的持续性，所以为什么不计入营业外呢。

回答人：chenyiwei
这种情况属于直接减征或免征，不属于政府补助范畴。而在直接免税情况下，是按照开票金额全额确认为营业收入的。

提问人：liubin988513 时间：2013-10-07 13:12:51
ias18： 8 Revenue includes only the gross inflows of economic benefits received and receivable by the entity on its own account. Amounts collected on behalf of third parties such as sales taxes, goods and services taxes and value added taxes are not economic benefits which flow to the entity and do not result in increases in equity. Therefore, they are excluded from revenue. Similarly, in an agency relationship, the gross inflows of economic benefits include amounts collected on behalf of the principal and which do not result in increases in equity for the entity. The amounts collected on behalf of the principal are not revenue. Instead, revenue is the amount of commission. 直接免税情况下，收到的钱是不包含支付给税务的税收的，所以全额确认收入。

回答人：chenyiwei
赞同此观点。

提问人：小鱼儿 nimo 时间：2013-10-07 10:10:24
陈老师，恕学生愚鲁：假如这是个上市公司，收入很大，减免的比例也很大，在免税政策持续性不确定的情况下，计入营业收入会不会误导呢？另：”直接免税情况下，是按照开票金额全额确认为营业收入的“，依据是啥啊？谢谢

回答人：chenyiwei
1 、营业收入应来源于日常活动，但“来源于日常活动”并不排除某些营业收入可能具有一定的偶发性和不可持续性。可以认为不具有持续性的、偶发性的营业收入属于证券监管中的非经常性损益，但不能因此否认其属于营业收入。本案例中因增值税免税而增加的经济利益流入是来源于企业的日常活动的（至少可以说与日常活动相关），所以应确认为营业收入。 2 、直接免税时按开票金额全额计入营业收入是通常的惯例。首先直接免征不属于政府补助；其次在以往的会计准则、制度中对增值税会计处理的相关规定中多次提到免征增值税的会计处理方法，都是如此规定。